# 陈版请进

提问人：kingsen307 时间：2016-11-03 13:39:45
某公司 8 月创立大会通过公司 有限公司变更为股份公司 9 月完成工商局登记核准，目前以该公司 2014 、 2015 、 2016 年1-8月的财务报表出具审计报告，请问审计报告应以有限公司出具还是以股份有限公司出具？

回答人：chenyiwei
如果截至被审计财务报表批准报出日和审计报告日，股份有限公司的变更登记已经完成，已经取得股份有限公司的营业执照，则应当以股份有限公司为审计报告的致送对象，报表表头的“编制单位”也填写股份有限公司，但同时可以在后面加括号“（原XX有限责任公司）”。